臺灣士林地方法院刑事判決　　　　　　　 94年度易字第201號
公　訴　人　臺灣士林地方法院檢察署檢察官
被　　　告　乙○○
上列被告因竊盜案件，經檢察官聲請簡易判決處刑（93年度偵字
第3269號），及併案審理（臺灣臺北地方法院檢察署93年偵緝字
第1594號），本院士林簡易庭認不得以簡易判決處刑（93士簡16
13），簽改由本院刑事庭依通常程序審理，本院於訊問被告後，
被告為認罪之答辯，經裁定認為宜以簡式審判程序審理，並判決
如下：
    主  文
乙○○連續攜帶兇器竊盜，處有期徒刑捌月。
    事  實
一、乙○○基於意圖為自己不法所有之概括犯意，連續為下列之
    竊盜行為：（一）於93年2 月13日上午10時17分許，在臺北
    市○○區○○路1 段與研究路之路口，攜帶不詳之人所有且
    客觀上可供兇器使用之鐵鎚1 支，敲破俊民工程有限公司所
    有之車號CS-4013 號自小貨車右車窗玻璃後（毀損車窗部分
    未據告訴），打開車門竊取車內之破碎機1 台，得手後適為
    甲○○發現上前攔阻，並報警查獲始悉上情。（二）於93年
    4 月7 日下午2 時40分許，騎乘車號CHO-802 號機車，行經
    台北市萬華區○○○路73號之1 前，見黃擇龍所有車號
    3D-3461 號自小貨車內置有電鑽2 支及砂輪機1 台，且該自
    小貨車之車門未鎖，即徒手竊取置於車內之電鑽2 支及砂輪
    機1 台，得手後，欲將所竊得之物放入機車置物箱內，即為
    警查獲，始知上情。
二、案經臺北市政府警察局南港分局報請臺灣士林地方法院檢察
    署檢察官偵查起訴及臺北市政府警察局萬華分局報請臺灣臺
    北地方法院檢察署檢察官移送併案審理。
    理  由
一、上揭犯罪事實，業據被告乙○○於本院審理時坦承不諱（見
    本院94年4 月28日審理筆錄），核與證人甲○○、黃擇龍於
    警詢中指訴情節相符，並有扣案之鐵鎚1 支、贓物認領保管
    收據（見93年度偵字第3269號偵查卷第42頁、台灣台北地方
    法院檢察署93年度偵字第11895 號偵查卷第26頁）、現場採
    證照片（見93年度偵字第3269號偵查卷第第47頁至49頁）附
    卷可憑，足認被告自白與事實相符，而可採信，前開事實應
    可認定。至被告於本院審理時雖自白於93年2 月13日上午10
    時17分在南港路1 段與研究院路所竊取之破碎機1 台，係夥
    同蕭二郎共同犯之，並由蕭二郎負責把風云云。惟查，蕭二
    郎於警詢及偵查中均否認其事，且證人甲○○於偵查中亦陳
    稱未看到蕭二郎等語（見93年度偵字第3269號偵查卷第58頁
    ），是蕭二郎有無負責把風等情，已非無疑。況被告於偵查
    亦曾供稱蕭二郎並無叫伊去偷等語（見93年度偵字第3269號
    偵查卷第88頁），足見其嗣後翻異前詞，要屬卸責之詞，不
    足採信，復查無其他證據認定蕭二郎涉有把風犯行，故不得
    僅以被告前後不一之自白，據為認定蕭二郎亦涉有本案犯行
    。本件事證明確，被告犯行洵堪認定，應依法論科。
二、按刑法第321 條第1 項第3 款之攜帶兇器竊盜罪，其所稱「
    兇器」，其種類並無限制，凡客觀上足對人之生命、身體、
    安全構成威脅，具有危險性之兇器均屬之，且祇須行竊時攜
    帶此種具有危險性之兇器為已足，並不以攜帶之初有行兇之
    意圖為必要，最高法院79年台上字第5253號判例可資參照。
    查被告攜帶行竊工具之鐵鎚，係屬質地堅硬之金屬器械，客
    觀上足以對人之生命、身體構威脅，具有危險性，自屬兇器
    。犯罪事實（一）部分，被告持上開鐵鎚敲破俊民工程有限
    公司所有之車號CS-4013 號自小貨車右車窗行竊財物得手，
    核其所為，係犯刑法第321 條第1 項第3 款之攜帶兇器竊盜
    罪。犯罪事實（二）部分，被告見車牌號碼3D-3641 號自小
    貨車未鎖而行竊財物得手，核其此部分所為，係犯刑法第
    320 條第1 項之竊盜罪。又被告乙○○先後2 次竊盜犯行，
    時間緊接，所犯構成要件相同之罪，顯係基於概括犯意而為
    之，雖2 次犯行構成之罪名有普通竊盜罪及攜帶兇器竊盜罪
    之區別，仍無礙連續犯之成立，應依刑法第56條之規定，以
    較重之攜帶兇器竊盜罪論，並加重其刑。檢察官雖僅就被告
    於93 年2月13日所犯之竊盜犯行起訴，同年4 月7 日所犯之
    竊盜犯行，雖未據檢察官起訴，惟此部分因與前開已起訴有
    罪之部分，具有裁判上1 罪之連續犯關係，為起訴效力所及
    ，本院自得併予審理，附此指明。爰審酌被告連續侵害他人
    財產法益，影響社會治安非輕，惟其所竊財物價值尚非至鉅
    ，並考量其智識程度、生活狀況，犯罪之動機、目的、手段
    ，及其犯罪後坦承犯行，已有悔意等一切情狀，量處如主文
    所示之刑。
三、扣案被告乙○○犯罪所用之鐵鎚1 支，被告乙○○於偵查中
    稱該鐵鎚係伊在工地外面撿的云云（見93年度偵字3269號偵
    查卷第88頁）；於本院審理時則供稱：該鐵鎚為蕭二郎所有
    云云；然蕭二郎於警詢及偵查時均否認該鐵鎚為其所有，是
    被告乙○○所供前後不一，是否可採，已非無疑，並無證據
    證明該鐵鎚確為被告乙○○所有，無從諭知沒收，附此敘明
    。
四、移送併案意旨另以（台灣台北地方法院檢察署93年度偵緝字
    第1594號）：被告乙○○明知友人高正豪所騎乘，車號CHO-
    802 號機車係贓物（按該車係柯楦榔於93年4 月6 日晚間10
    時30分許，在臺北市○○區○○街215 巷4 弄13號前所失竊
    ），竟於同年4 月7 日上午11時許，在臺北市松山火車站前
    收受之，因認與本案起訴部分具有裁判上一罪之牽連犯關係
    ，請求併案審理等語。經查，被告乙○○於偵查及本院審理
    時均堅決否認有收受贓物之犯行，辯稱：係伊向友人高正豪
    所借，伊不知該車為贓車等語（見台灣台北地方法院檢察署
    93年度偵緝字第1594號偵查卷第16頁、本院94年4 月28日審
    理筆錄），顯見被告主觀上是否知情該機車為贓物，已非無
    疑，自難單以被告持有贓物之客觀事實，即認定被告有此部
    分犯行。況被告於本院審理時供稱：伊並無想到要騎乘該機
    車去行竊，係伊見到車號3D-3461 號自小貨車的鑰匙插在駕
    駛座上，窗戶只有關一半，才想要偷的等語（見本院94年4
    月28日審理筆錄），顯見被告於騎車之始，並非就想要行竊
    ，是縱認被告有收受贓物犯行，然與被告嗣後行竊黃擇龍所
    有車號3D-3461 號自小貨車內之電鑽、砂輪機等犯行，亦難
    認有何方法、結果關係，該收受贓物罪嫌與本院前開認定有
    罪之竊盜罪部分，即無牽連犯之裁判上之一罪關係，自非本
    件裁判效力所及，本院無從併予審理，此部分應退由檢察官
    另行依法處理，併此敘明。
據上論斷，應依刑事訴訟法第452 條、第299 第1 項前段、第27
3 條之1 第1 項，刑法第56條、第321 條第1 項第3 款，判決如
主文。
本案經檢察官鄭世揚到庭執行職務。
中　　華　　民　　國　　94　　年　　5 　　月　　13　　日
　　　　　　　　　刑事第三庭法　官　王俊雄
以上正本證明與原本無異。
如不服本判決應於送達後10日內，向本院提出上訴狀。
                            書記官  許秋莉
中　　華　　民　　國　　94　　年　　5 　　月　　16　　日
附錄本判決論罪科刑依據之法條：
中華民國刑法第321 條第1 項第3 款：
犯竊盜罪而有左列情形之一者，處六月以上、五年以下有期徒刑
：
一  於夜間侵入住宅或有人居住之建築物、船艦或隱匿其內而犯
之者。
二  毀越門扇、牆垣或其他安全設備而犯之者。
三  攜帶兇器而犯之者。
四  結夥三人以上而犯之者。
五  乘火災、水災或其他災害之際而犯之者。
六  在車站或埠頭而犯之者。
前項之未遂犯罰之。
